【裁判字號】    91,上易,2920
【裁判日期】    920107
【裁判案由】    竊盜
【裁判全文】
臺灣高等法院刑事判決                          九十一年度上易字第二九二號
    上  訴  人
    即  被  告  甲○○  男  民.
    選任辯護人  蔡明熙  律師
右上訴人因竊盜案件，不服臺灣板橋地方法院九十一年度易字第一六八九號，中華民
國九十一年十月三日第一審判決（起訴案號：臺灣板橋地方法院檢察署九十一年度偵
字第一五四號）提起上訴，本院判決如左：
    主  文
上訴駁回。
    事實及理由
一、本案經本院審理結果，第一審認被告甲○○犯刑法第三百二十一條第一項第二款
    、第三款之加重竊盜罪，判處有期徒刑拾月，鐵撬壹支沒收，其認事用法及量刑
    均無不當，應予維持，並引用第一審判決書記載之事實、證據及理由（如附件）
    。
二、被告上訴雖主張其未曾到過本案被害人乙○○之住家，且其右腳早已骨折退化，
    不良於行，被害人乙○○住處被打破之撲滿所以會有其指紋，係因六月十二日中
    午時，其與太太、孫子在附近用餐，臨時因肚子痛要拉肚子，要找地方上廁所，
    因找不到地方，所以臨時找公寓之頂樓天台方便，因該公寓的水塔後面恰好有一
    沒有人住加蓋的廁所，當時沒有人，門也沒有上鎖，伊就進去上廁所，上完廁所
    要下樓時，看到隔壁連棟的樓梯有二個年輕人跑上來，二人一看到伊，回頭就跑
    ，該二人有帶手套，伊感到奇怪，就從該二人跑上來的樓梯追下樓去，因伊腳不
    方便，沒有追到那二人，但有些東西被從公寓（按指該公寓的某戶）的樓梯間拖
    出來，伊即拿一根棍子進去看有無被害人，但沒有看到，伊就把東西放回該公寓
    （按即該住戶之意），可能因此而留下伊的指紋云云。惟查，被告主張其腳有問
    題，嗣經本院訊問：要上廁所，什麼地方都可以，你的腳又有問題，為何要走到
    五樓去上廁所？被告回答：每個人都有每個人的習慣。另問：要上廁所，可向店
    家買東西或稱你肚子痛要借廁所，並稱你腳不方便，因肚子痛急欲拉肚子，人家
    應該不會拒絕，你為何要上到五樓去上廁所？被告隨即表示：我不上訴了，請求
    准予撤回上訴，嗣轉頭詢問其辯護人後，又改稱不撤回上訴。按被告的腳既然不
    方便，其欲上廁所，依一般經驗法則，理應向路旁店家買個東西再藉機借廁所，
    或是就近找尋附近之加油站、學校、速食店等均可輕易解決，乃被告竟不此之圖
    ，在行動不便之狀況下，還爬五樓樓梯去找廁所，其辯詞顯不符經驗法則，是其
    所辯，無非事後卸飾之詞，無可採信。另被告請求勘驗警訊筆錄錄音帶，因本件
    事證已臻明確，核無勘驗必要，被告上訴為無理由，應予駁回。
三、被告經合法傳喚，無正當理由不到庭，爰不待其陳述，逕行判決。
四、據上論斷，應依刑事訴訟法第三百七十三條、第三百六十八條、第三百七十一條
    ，判決如主文。
本案經檢察官郭弘佑到庭執行職務。
中      華      民      國    九十二    年      一      月      七      日
                              台灣高等法院刑事第十一庭
                                  審判長法  官  楊  照  男
                                        法  官  王  詠  寰
                                        法  官  陳  炳  彰
右正本證明與原本無異。
不得上訴。
                                        書記官  林  志  明
中      華      民      國     九十二   年      一      月      九      日
附錄：本案論罪科刑法條全文
中華民國刑法第三百二十一條
犯竊盜罪而有左列情形之一者，處六月以上五年以下有期徒刑：
一  於夜間侵入住宅或有人居住之建築物、船艦，或隱匿其內而犯之者。
二  毀越門扇、牆垣或其他安全設備而犯之者。
三  攜帶兇器而犯之者。
四  結夥三人以上而犯之者。
五  乘火災、水災或其他災害之際而犯之者。
六  在車站或埠頭而犯之者。
前項之未遂罰之。


司法院資訊處製作；財團法人民間司法改革基金會備份。
